【裁判字號】    88,簡上,14
【裁判日期】    890105
【裁判案由】    妨害自由
【裁判全文】
臺灣桃園地方法院刑事判決                          八十八年度簡上字第一四號
    上  訴  人  甲○○
    即  被  告
右列上訴人因妨害自由案件，不服本院桃園簡易庭中華民國八十七年十一月二十五日
八十七年度桃簡字第四八０號第一審簡易判決（聲請簡易判決處刑案號：臺灣桃園地
方法院檢察署八十七年度偵字第八二三號）提起上訴，本院管轄之第二審地方法院合
議庭判決如左：
        主  文
原判決撤銷。
甲○○以加害財產之事，恐嚇他人致生危害於安全，累犯，處有期徒刑肆月，如易科
罰金以參佰元折算壹日。
        事  實
一、甲○○曾犯恐嚇罪為台灣高等法院於民國（下同）八十二年八月二十四日判處有
    期徒刑一年十月，同年十月二十六日入監服刑，八十四年二月十六日假釋出監，
    八十四年八月七日縮刑期滿，執行完畢。猶不知悔改，因與前同居人丁○○有財
    務上之糾紛，遂於八十六年十二月十三日晚間十時十分許，駕駛車號ＬＡ〡九０
    ００號ＢＭＷ自小客車，前往丁○○之工作地點〡桃園縣蘆竹鄉○○村○○街七
    十八號旁之「小姨子檳榔攤」，找廖女理論，言談間雙方發生口角，丁○○憤將
    置放在檳榔攤前之油漆，傾倒於乙○○所駕駛之汽車上，致生更激烈之爭吵，引
    起當時適在檳榔攤內粉刷鐵櫃之檳榔攤負責人乙○○及友人丙○○之注意而出來
    查看原委，甲○○一時氣憤竟不分青紅皂白，對乙○○口出「一星期內，要將的
    檳榔攤放火燒掉」恫嚇之語，危害其財產之安全，致乙○○心生畏懼。
二、案經桃園縣警察局大園分局報請台灣桃園地方法院檢察署檢察官偵查後，聲請簡
    易判決處刑。
        理  由
一、訊據被告矢口否認有恐嚇犯行，辯稱：「當時對方有四人之多，我不可能為恐嚇
    之語」云云。惟查，右揭事實，業據被害人乙○○指訴歷歷，並為在場與聞其事
    之證人丁○○、丙○○分別於檢察官偵訊、本院審理時證述綦詳，佐以被告係與
    丁○○爭執於前，此為其所自承，亦據證人丁○○證述甚明，而後所駕駛之汽車
    再遭廖女潑倒油漆，此則有照片六幀附卷可稽，因此被告必當氣憤填膺，從而口
    出恫嚇之語，要非不可想像。是綜上所述，被告之犯行，事證至明，堪以認定，
    其空言否認，無非卸責之詞，自無足取。
二、核被告所為係犯刑法第三百零五條之恐嚇危害安全罪。又其前曾有如事實欄所述
    之前案執行紀錄，有本院前案紀表可稽，其於前案執行完畢後五年內再犯本件有
    期徒刑以上之罪，為累犯，原審予以論罪科刑，固非無見。惟原判決量刑時，未
    審酌被告係因與丁○○爭執於前，而後所駕駛之汽車再遭廖女潑倒油漆，致一時
    氣憤，始觸犯刑章，情有可原等情，予以量處有期徒刑五月，其量刑似有過重，
    雖被告上訴意旨否認犯罪，尚非可採，但原判決既有可議之處，即屬無從維持，
    仍應由本院予以撤銷改判，爰審酌被告之犯罪動機、目的、損害不大、犯後態度
    等一切情狀，量處如主文第二項所示之刑，並諭知易科罰金之折算標準。
據上論斷，應依刑事訴訟法第四百五十五條之一第三項、第三百六十九條第一項前段
、第三百六十四條、第二百九十九條第一項前段，刑法第三百零五條、第四十七條，
第四十一條，罰金罰鍰提高標準條例第一條前段、第二條，判決如主文。
本案經檢察官張春暉到庭執行職務。
中      華      民      國      八十九    年    一      月    五      日
                                臺灣桃園地方法院刑事第一庭
                                      審判長 蔡  添  源
                             法  官 呂  仲  玉
                                      法  官 潘  政  宏
右正本證明與原本無異。
不得上訴。
                                    書記官   游  誼
中        華        民        國   八十九   年   一   月    十四    日
刑法第三百零五條
以加害生命、身體、自由、名譽、財產之事恐嚇他人，致生危害於安全者，處二年以
下有期徒刑、拘役或三百元以下罰金。


司法院資訊處製作；財團法人民間司法改革基金會備份。
